臺灣宜蘭地方法院刑事判決
111年度易字第5號
公  訴  人  臺灣宜蘭地方檢察署檢察官
被      告  王雅芳



上列被告因毀棄損壞案件，經檢察官提起公訴（110年度偵字第6
512號），本院判決如下：
    主  文
王雅芳犯毀損他人物品罪，處罰金新臺幣陸仟元，如易服勞役，
以新臺幣壹仟元折算壹日。
    犯罪事實
一、王雅芳與許陳香言因就設於宜蘭縣○○鄉○○路00巷00號由許陳
    香言所經營之黑肉姐溫泉魚店攤位係承租或投資等問題之意
    見不合，發生口角爭執後，王雅芳於110年8月16日下午2時4
    0分許，在上開攤位，竟基於毀損他人物品之犯意，以雙手
    用力拉扯攤位上布幕並將布幕抖落於地上之方式，致攤位架
    上所擺放之十數包食品散落一地，王雅芳復以腳踢該等食品
    ，導致該等食品毀損而無從再販賣予消費者食用，足生損害
    於許陳香言。嗣經許陳香言報警處理，始悉上情。
二、案經許陳香言訴由宜蘭縣政府警察局礁溪分局報告臺灣宜蘭
    地方檢察署檢察官偵查後起訴。
    理  由
壹、程序部分：
    按被告以外之人於審判外之陳述，雖不符刑事訴訟法第159
    條之1至第159條之4之規定，而經當事人於審判程序同意作
    為證據，法院審酌該言詞陳述或書面陳述作成時之情況，認
    為適當者，亦得為證據。當事人、代理人或辯護人於法院調
    查證據時，知有刑事訴訟法第159條第1項不得為證據之情形
    ，而未於言詞辯論終結前聲明異議者，視為有前項之同意，
    刑事訴訟法第159條之5定有明文。查本判決所引用以下被告
    以外之人於審判外作成之相關供述證據，雖屬傳聞證據，惟
    檢察官、被告王雅芳於本院準備程序、審判期日均表示無意
    見而不予爭執，亦未於言詞辯論終結前聲明異議（見本院卷
    第30頁、第64頁），本院審酌上開證據資料製作時之情況，
    尚無違法不當及證明力明顯過低之瑕疵，亦認為以之作為證
    據應屬適當，故認前揭證據資料均有證據能力。至其餘所引
    用之非供述證據，檢察官、被告於本院準備程序、審判程序
    時對該等證據之證據能力亦均不爭執，復查無違法取得之情
    形，依刑事訴訟法第158條之4規定之反面解釋，應認均具有
    證據能力。
貳、實體部分：
一、訊據被告王雅芳固坦承有於上開時地以拉扯攤位上布幕並將
    布幕抖落於地上，致食品散落一地，無從再販賣予消費者食
    用之事實，惟矢口否認有何毀損他人物品之犯行，辯稱：伊
    當時是要去拿攤販架子上的茶葉，因為架子是活動式的，掀
    起布幕的時候食品不小心滑下來，伊沒有毀損的故意，也沒
    有踩踏食品云云。經查：
（一）被告與告訴人許陳香言因就前揭攤位係承租或投資等問題
      之意見不合，發生口角爭執後，被告於上開時地，以雙手
      用力拉扯攤位上布幕並將布幕抖落於地上之方式，致攤位
      架上所擺放之十數包食品散落一地，該等食品無從再販賣
      予消費者食用等情，為被告於警詢、偵查、本院準備及審
      理程序中所不爭執（見警卷第1頁至第3頁；偵卷第6頁至
      第7頁；本院卷第30頁、第64頁），核與證人即告訴人許
      陳香言於警詢、偵查、本院準備及審理程序時所證述之情
      節相符（見警卷第5頁至第8頁；偵卷第6頁至第7頁；本院
      卷第28頁、第32頁、第69頁），復有警員製作之監視器錄
      影影像譯文1份、監視器錄影擷取畫面4張及現場照片5張
      在卷可稽（見警卷第12頁至第18頁），是上情首堪信實。
（二）被告雖以前詞置辯，惟其於本院審理程序中自陳：伊跟告
      訴人共同經營該攤販7年，110年3月離開後，還是有在店
      內幫忙，只是沒有領薪水，直到同年7月開始才沒有去店
      內幫忙，伊要拿的茶葉在中間，布幕要掀起來才能拿到，
      伊本來就知道架子是活動式的，沒有固定，以前拉布幕的
      時候東西也會掉下來，伊認同要販售的食品掉在地上就不
      能賣給客人了，案發當天伊已經沒有在店內幫忙等語（見
      本院卷第68頁至第70頁），可知案發時被告已未至該店面
      幫忙，則其欲拿取攤位上之物品，理應先行詢問攤位經營
      者即告訴人之意見，請告訴人協助拿取茶葉方屬合理，縱
      其欲自行拿取，其既長年與告訴人共同經營攤販，於案發
      前1個月始未再前往店內幫忙，對於該店內各物品擺放位
      置、攤販架子未固定、拿取物品時應注意不得用力拉扯布
      幕以免食品滑落，以及食品一旦掉落地面即無法販售等節
      甚為熟稔，應當以輕微之力道掀起布幕，拿走置放於架子
      上之茶葉即可，然本院於111年6月10日勘驗現場監視器錄
      影畫面，檔名【523427.t.mp4】部分，於影片時間【14：
      47：31秒至14：48：06秒】，可見被告以雙手拉扯蓋在攤
      位上的長條布幕，並將之抖落於地上，隨即攤位上擺放之
      十數包包裝食品散落一地，被告持續與告訴人爭吵，並在
      攤位四周走動，於影片時間【14：48：07秒至14：48：37
      秒】，可見被告撿起地上之白色貨架，並將貨架放回攤位
      上（被告雙腳跨越散落在地上之包裝食品），隨後被告左
      腳踩到一包包裝食品，隨即把左腳抬起，並以手將地上之
      長條布幕放回攤位上，此時被告左腳有碰觸到包裝食品，
      隨後雙腳跨越散落一地之包裝食品，於影片時間【14：49
      ：23秒至影片結束】，可見被告手拿白色貨架放置於攤位
      上，隨後用左腳把地上之包裝食品踢開，持續四處走動等
      情（見本院卷第64頁至第65頁），被告明知該架子未固定
      為活動式、拉扯布幕時東西會掉下來，用力拉扯布幕勢必
      導致食品掉落地面而無從再為販售，猶以雙手用力拉扯布
      幕之方式為之，且被告於食品散落地面後，非但未立即離
      開該處避免再次踩踏破壞食品，反係先以左腳踩到地面之
      食品，復用左腳將該等食品踢開，造成掉落之食品毀損而
      不堪販售，足證其係基於毀棄損壞之故意而為前揭犯行無
      訛，其所辯核與前揭事證相悖，不足採信。
（三）綜上所述，被告前開所辯，顯屬事後推諉卸責之詞，洵無
      足採。本案事證業已明確，被告犯行堪以認定，應予依法
      論科。
二、論罪科刑：
    核被告所為，係犯刑法第354條之毀損他人物品罪。爰審酌
    被告前無任何犯罪科刑紀錄，此有臺灣高等法院被告前案紀
    錄表1紙在卷可參（見本院卷第9頁），品行尚可，惟其僅因
    細故與告訴人發生爭執，竟不思克制情緒並以理性處事，即
    以上揭方式毀損告訴人所有之物品之犯罪動機、目的及手段
    ，所為實屬不該，殊值非難，且迄未與告訴人達成和解、賠
    償告訴人之損失，並兼衡其於警詢中自陳家庭經濟情形為中
    產之生活狀況、高中畢業之智識程度，暨犯後否認犯行之態
    度等一切情狀，量處如主文所示之刑，並諭知易服勞役之折
    算標準。
據上論斷，應依刑事訴訟法第299條第1項前段，刑法第354條、
第42條第3項，刑法施行法第1條之1第1項，判決如主文。
本案經檢察官洪景明提起公訴，檢察官林小刊到庭執行職務。
中　　華　　民　　國　　111 　年　　7 　　月　 　8　　日
                  刑事第二庭  法  官   陳盈孜
以上正本證明與原本無異。
如不服本判決應於收受送達後二十日內向本院提出上訴書狀，並
應敘述具體理由；其未敘述上訴理由者，應於上訴期間屆滿後二
十日內向本院補提理由書(均須按他造當事人之人數附繕本)「切
勿逕送上級法院」。
                               書記官　林芯卉
中　　華　　民　　國　　111 　年　　7 　　月　 　8　　日
附錄本案論罪科刑法條：
中華民國刑法第354條
毀棄、損壞前二條以外之他人之物或致令不堪用，足以生損害於
公眾或他人者，處2年以下有期徒刑、拘役或1萬5千元以下罰金
。